【裁判字號】    92,軍上,5
【裁判日期】    920304
【裁判案由】    違反職役職責
【裁判全文】
臺灣高等法院刑事判決                                九十二年度軍上字第五號
    上  訴  人
    即  被  告  甲○○
右上訴人因違反職役職責案件，不服國防部高等軍事法院九十二年度法仁判字第○○
三號，中華民國九十二年一月九日第二審判決（起訴案號：國防部北部地方軍事法院
檢察署九十一年訴字第四○四號、初審案號：國防部北部地方軍事法院九十一年信判
字第四一五號），提起上訴，本院判決如左：
    主  文
上訴駁回。
    理  由
一、按軍事審判法第一百八十一條第四項規定，被告不服高等軍事法院宣告有期徒刑
    之上訴判決者，得以判決違背法令為理由，向高等法院提起上訴。是不服高等軍
    事法院有期徒刑判決而向高等法院提出上訴者，非以原判決違背法令為理由者不
    得為之，此為其上訴之法定要件。若上訴理由狀並未依據卷內訴訟資料，具體指
    摘原判決不適用法則或如何適用不當，或所指摘原判決違法情事，顯與法律規定
    得為向高等法院提出上訴之上訴理由之違法情形，不相適合時，均應認為其上訴
    為違背法律上之程式，應予以駁回，此觀諸軍事審判法第一百七十九條、刑事訴
    訟法第三百九十五條前段之規定至明。
二、原判決認定上訴人即被告甲○○係空軍防砲警衛司令部第九一二指揮部警衛第二
    營第一連一兵（民國八十九年五月十六日入伍、義務役），曾於八十九年間因違
    犯槍砲彈藥刀械管制條例案件，經臺灣板橋地方法院判處有期徒刑一年一月，罰
    金新台幣二萬元，如易服勞役以新台幣九百元折算一日（尚未執行），又於九十
    年間犯逃亡罪，經國防部北部地方軍事法院判處有期徒刑十月確定（經查應係經
    國防部高等軍事法院九十一年度法仁判字第七號、臺灣高等法院臺中分院九十一
    年度軍上字第一號判決上訴駁回始確定，有本院被告全國前案紀錄表及臺灣高等
    法院臺中分院九十一年度軍上字第一號判決可參），於九十一年六月八日執行完
    畢，回役後仍不思惕勵，於九十一年九月十日十八時許，自臺灣駐地休假離營，
    原應於同年九月十四日十八時銷假返營，詎其假滿後，竟因不適應部隊生活及前
    開違反槍砲彈藥刀械管制條例案件即將移送執行之壓力，萌生長期脫免職役之犯
    意，逾假潛逃，匿居臺北縣板橋市家中，賴自身積蓄維生，迄同年十月二十四日
    十一時許，始由其家人陪同至板橋憲兵隊投案之事實，業據被告坦白承認，並經
    證人即該連連長牛光榮中尉結證屬實，且有被告請（休）假報告證明單影本二份
    可稽，又被告逃亡後，亦經國防部中部地方軍事法院檢察署以九十一年十月三日
    （九一）年法中（三）字第六五五九號函發布通緝在案，有上開通緝書附卷可稽
    ，因認被告犯罪事證明確，已構成陸海空軍刑法第三十九條第一項「意圖長期脫
    免職役而離去」罪。國防部北部地方軍事法院審酌被告前即曾因逃亡案件，經判
    處有期徒刑十月並已執行完畢，仍不知警惕，再度因細故離去職役，漠視部隊紀
    律之要求及其主動投案並坦承犯行、深表悔悟等情狀，量處有期徒刑一年二月，
    並無濫用量刑權限之違法行為存在，因而駁回被告之上訴，維持原判決。本院審
    酌國防部高等軍事法院上開判決之認事及用法，俱無違誤，量刑亦妥適，於法並
    無不合。
三、被告上訴意旨略以：原審引用被告之自白，認定被告確有長期脫免職役之意圖，
    忽略被告之動機與目的，然被告如有有長期脫免職役之行為，不會因家人之規勸
    即出面投案，故原判決有應於審判期日調查之證據未予調查之情形云云。惟查：
    被告因係回役人員，在部隊壓力過大，無法與弟兄相處，且收到地檢署通知執行
    之通知後不想回部隊等脫免職役之事由，業經原判決綜合被告於偵審中供述及證
    人牛光榮之陳述，並參酌卷內國防部新店監獄九十一年十一月四日（九十一）望
    明（一）字第五二三四號函、臺灣高等法院檢察署刑案紀錄簡覆表（見偵查卷第
    三六、三七頁），認被告所為自白與事實相符，足以認為被告確有長期脫免職役
    之意圖及行為，於理由內詳為說明、指駁，並無應於審判期日應予調查之證據未
    予調查者之情形。又被告犯罪之動機及量刑之輕重，屬事實審法院認定及審酌之
    職權範圍，原判決既已就被告之犯罪情節及犯罪後態度等一切情狀予以妥為考量
    ，並在法定刑內科處其刑，就事實之認定及刑之量定，並無逾越法律所規定之範
    圍或濫用其權限，自不得任意指摘為違法（最高法院七十四年台上字第五二三六
    號判例、最高法院七十五年台上字第七○三三號判例參照）。被告所提上訴，復
    未能指出原判決有何違背法令之處，自非適法之上訴理由。依照首揭說明，被告
    之上訴顯不合法，應予駁回。
四、據上論斷，應依軍事審判法第一百七十九條、刑事訴訟法第三百九十五條前段，
    判決如主文。
中      華      民      國    九十二    年      三      月      四      日
                            臺灣高等法院刑事第十一庭
                                審判長法  官  楊  照  男
                                      法  官  陳  炳  彰
                                      法  官  王  詠  寰
右正本證明與原本無異。
不得上訴。
                                      書記官  駱  麗  君
中      華      民      國    九十二    年      三      月      四      日


司法院資訊處製作；財團法人民間司法改革基金會備份。
